【裁判字號】    97,訴,292
【裁判日期】    970530
【裁判案由】    違反毒品危害防制條例
【裁判全文】
臺灣新竹地方法院刑事判決              97年度訴字第149 號
                                      97年度訴字第292 號
公  訴  人  臺灣新竹地方法院檢察署檢察官
被      告  甲○○
上列被告因違反毒品危害防制條例案件，經檢察官提起公訴（96
年度毒偵字第1868號），及追加起訴（97年度毒偵字第538 號）
後，本院改依簡式審判程序判決如下：
    主  文
甲○○施用第一級毒品，累犯，處有期徒刑捌月；扣案之海洛因
貳包（合計淨重零點貳伍公克，空包裝總重零點伍伍公克），沒
收銷燬之。又施用第二級毒品，累犯，處有期徒刑伍月；扣案之
安非他命壹包毛重零點肆公克，沒收銷燬之；另扣案之吸食器壹
組，沒收之。又施用第一級毒品，累犯，處有期徒刑捌月。又施
用第二級毒品，累犯，處有期徒刑伍月。主刑部分應執行有期徒
刑壹年拾月。
    事實及理由
壹、構成犯罪事實：
一、甲○○前曾於民國95年5 月間，因違反毒品危害防制條例案
    件，經本院於95年9 月29日，以95年度訴字第522 號刑事判
    決，分別判處有期徒刑11月、6 月，並經定應執行刑為有期
    徒刑1 年4 月，嗣於95年10月30日確定；又於95年9 月間，
    因違反毒品危害防制條例案件，經本院於96年1 月31日，以
    96年度訴字第15號刑事判決，分別判處有期徒刑8 月、6 月
    ，並經定應執行刑為有期徒刑1 年1 月，嗣於96年2 月16日
    確定，上開4 罪並經定應執行刑為有期徒刑1 年10月確定，
    復因減刑條例分別減為有期徒刑5 月又15日、3 月、4 月、
    3 月，並經定應執行刑為有期徒刑11月確定，於95年11月16
    日入監執行，並於96年8 月17日縮刑期滿執行完畢。
二、甲○○前於90年3 月間，因施用毒品案件，經本院以90年度
    毒聲字第441 號裁定送觀察、勒戒後，認無繼續施用毒品傾
    向，經臺灣新竹地方法院檢察署檢察官（下稱檢察官）於90
    年3 月23日以90年度毒偵字第473 號為不起訴處分確定。
三、甲○○不知警惕，又於90年7 月間，因施用毒品案件，經本
    院以90年度毒聲字第1300號、第1714號裁定送勒戒處所觀察
    、勒戒後，因認有繼續施用毒品之傾向，再經本院以91年度
    毒聲字第15號裁定令入戒治處所施以強制戒治1 年，於91年
    1 月22日入所執行，嗣其強制戒治執行滿3 月後，經戒治處
    所認無繼續戒治之必要，乃報由檢察官聲請本院以91年度毒
    聲字第608 號裁定停止戒治，於91年7 月10日因停止其處分
    之出監，所餘戒治期間付保護管束，旋其停止戒治所餘戒治
    期間於91年12月15日屆滿，因期滿未經撤銷，視為強制戒治
    期滿執行完畢；同時其本次非法施用第一級、第二級毒品之
    犯行，亦經本院於91年2 月7 日，以91年度訴字第33號刑事
    判決，分別判處有期徒刑9 月、4 月，並經定應執行刑為有
    期徒刑1 年，嗣於91年3 月1 日確定，於91年7 月10日入監
    執行（接續執行殘刑有期徒刑2 年2 月又25日），並於94年
    8 月31日縮刑期滿執行完畢。
四、甲○○竟不知警惕，又於95年5 月間，因施用第一級、第二
    級毒品案件，經本院於95年9 月29日，以95年度訴字第522
    號刑事判決，分別判處有期徒刑11月、6 月，並經定應執行
    刑為有期徒刑1 年4 月，嗣於95年10月30日確定，其執行情
    形如前述一。
五、甲○○不知悔改，又於95年9 月間，因施用第一級、第二級
    毒品案件，經本院於96年1 月31日，以96年度訴字第15號刑
    事判決，分別判處有期徒刑8 月、6 月，並經定應執行刑為
    有期徒刑1 年1 月，嗣於96年2 月16日確定，其執行情形如
    前述一。
六、甲○○仍不知悔改，又於96年11月間，因施用第一級、第二
    級毒品案件，經本院於97年2 月4 日，以97年度訴字第81號
    宣示判決筆錄，分別判處有期徒刑7 月、4 月，並經定應執
    行刑為有期徒刑10月，現正執行中。
七、甲○○不知悛悔，於前開強制戒治處分執行完畢釋放後5 年
    內，復分別基於施用第一級、第二級毒品的犯罪意思，於下
    列時間，分別為下列行為：
（一）(1)基於施用第一級毒品海洛因的犯罪意思，於96年12月7
      日上午9 時許，在其位於新竹縣湖口鄉中興村14鄰吉安一
      巷30號之住處內，以將海洛因粉末置入針筒內加水再注射
      之方式，施用第一級毒品海洛因1 次。(2)另基於施用第二
      級毒品安非他命的犯罪意思，於上開時、地，以將安非他
      命置於玻璃球內，再以火燒烤，吸其煙霧之方式，施用第
      二級毒品安非他命1 次。嗣於96年12月7 日下午5 時30分
      許，在上開住處為警查獲，並扣得其所有的第一級毒品海
      洛因2 包（合計淨重0.25公克、空包裝總重0.55公克）、
      第二級毒品安非他命1 包毛重0.4 公克、吸食器1 組等物
      ，經警採集其尿液送驗結果，呈嗎啡、可待因陽性及安非
      他命、甲基安非他命陽性反應，始悉上情。
（二）又另行起意，(1)復基於施用第一級毒品海洛因的犯罪意思
      ，於96年12月14日上午10時許，在其位於新竹縣湖口鄉中
      興村14鄰吉安一巷30號之住處內，以將海洛因粉末置入針
      筒內加水再注射之方式，施用第一級毒品海洛因1 次。(2)
      另基於施用第二級毒品安非他命的犯罪意思，於上開時、
      地，以將安非他命置於玻璃球內，再以火燒烤，吸其煙霧
      之方式，施用第二級毒品安非他命1 次。嗣於96年12月14
      日下午5 時5 分許，因涉犯毒品危害防制條例案件由警通
      知至警局製作筆錄，經警採集其尿液送驗結果，呈嗎啡、
      可待因陽性及安非他命、甲基安非他命陽性反應，始悉上
      情。
貳、程序方面：
    本件被告甲○○所犯違反毒品危害防制條例罪，非死刑、無
    期徒刑、最輕本刑為3 年以上有期徒刑之罪，或高等法院管
    轄第一審之案件，被告於本院準備程序進行中，就被訴事實
    為有罪之陳述，經本院合議庭認合於刑事訴訟法第273 條之
    1 第1 項之規定，裁定進行簡式審判程序，此合先敘明。
、認定犯罪事實所根據的證據及理由：
一、被告甲○○於警局詢問時、檢察官偵查中之供述，及本院準
    備程序、簡式審判程序訊問時之自白。
二、扣案之第一級毒品海洛因2 包（合計淨重0.25公克、空包裝
    總重0.55公克）、第二級毒品安非他命1 包毛重0.4 公克、
    吸食器1 組等物可資證明。
三、而扣案之海洛因2 包，經送鑑定結果確含有第一級毒品海洛
    因成分（合計淨重0.25公克、空包裝總重0.55公克），有法
    務部調查局96年12月30日調科壹字第09623085330 號鑑定通
    知書1 紙附卷可查。
四、又被告為警查獲後，2 次經採尿送驗結果，均呈第一級毒品
    嗎啡、可待因陽性反應，及第二級毒品安非他命、甲基安非
    他命陽性反應，有新竹市警察局辦理煙毒、麻醉藥品案尿液
    送驗受檢人真實姓名代號對照表暨送驗登記簿影本、台灣檢
    驗科技股份有限公司於96年12月20日所出具之濫用藥物檢驗
    報告（檢體編號：B-409 ）影本、新竹縣政府警察局分局毒
    品犯罪嫌疑人尿液採驗作業管制紀錄（檢體編號A024）影本
    、詮昕科技股份有限公司96年12月27日出具之報告編號6C20
    0299號濫用藥物尿液檢驗報告各1 紙附卷可證。
五、臺灣高等法院被告前案紀錄表、全國施用毒品案件紀錄表、
    刑案資料查註紀錄表及法務部全國檢察官線上查詢刑案人犯
    在監所最新資料報表各1 份在卷可查。
肆、論罪科刑的理由：
一、論罪：
（一）被告甲○○4 次所為，係分別犯毒品危害防制條例第10條
      第1 項之施用第一級毒品罪，及同條例第10條第2 項之施
      用第二級毒品罪。被告持有第一級、第二級毒品之低度行
      為為施用第一級、第二級毒品之高度行為所吸收，均不另
      論罪。
（二）數罪併罰：其分別所犯施用第一級毒品及施用第二級毒品
      4 罪間，犯意各別，行為可分，應分別論罪，合併處罰之
      。
（三）累犯：被告有犯罪事實欄所載之前案，有臺灣高等法院被
      告前案紀錄表及刑案資料查註紀錄表各1 份為證，其於5
      年以內故意再犯本件有期徒刑以上之罪，為累犯，應依刑
      法第47條第1 項規定，加重其刑。
二、科刑：
（一）主刑：審酌被告素行不良，經施以觀察勒戒及強制戒治處
      分後，本次又再度施用足以導致精神障礙及生命危險之成
      癮性毒品，其前經施以觀察勒戒及強制戒治仍無法使其戒
      斷毒癮，足見其缺乏拒用毒品之決心及悔改之意，兼以施
      用毒品所生危害以自戕健康為主，及其施用次數，再被告
      犯罪後坦白承認犯行等一切情狀，分別量處如主文所示之
      刑，並定其應執行之刑，以資懲儆。
（二）從刑（沒收銷燬及沒收）：扣案之海洛因2 包（合計淨重
      0.25公克，空包裝總重0.55公克），係屬毒品危害防制條
      例第2 條第2 項第1 款所稱之第一級毒品，及扣案之安非
      他命1 包毛重0.4 公克，係屬毒品危害防制條例第2 條第
      2 項第2 款所稱之第二級毒品，均為違禁物，不問屬於犯
      人與否，均應依毒品危害防制條例第18條第1 項前段之規
      定，宣告沒收銷燬之；而另扣案之吸食器1 組，為被告所
      有供施用安非他命所用之物，業據被告自承在卷，應依刑
      法第38條第1 項第2 款規定，宣告沒收之。
伍、適用法律依據：
一、程序法方面：刑事訴訟法第273 條之1 第1 項、第299 條第
    1 項前段。
二、實體法方面：毒品危害防制條例第10條第1 項、第2 項、第
    18條第1 項前段，刑法第11條、第47條第1 項、第51條第5
    款、第38條第1 項第2 款，判決如主文。
本案經檢察官郭進昌到庭執行職務。
中    華    民    國    97    年    5     月    30    日
                  刑事第四庭法  官  馮俊郎
以上正本證明與原本無異。
如不服本判決應於收受本判決後10日內向本院提出上訴書狀，其
未敘述上訴理由者，並得於提起上訴後10日內向本院補提理由書
狀（均須按他造當事人之人數附繕本）「切勿逕送上級法院」。
中    華    民    國    97    年    5     月    30    日
                            書記官  鄧雪怡
附錄本案論罪科刑實體法條全文：
毒品危害防制條例第10條第1 項、第2 項：
施用第一級毒品者，處6 月以上5 年以下有期徒刑。
施用第二級毒品者，處3 年以下有期徒刑。


司法院資訊處製作；財團法人民間司法改革基金會備份。
